最　高　行　政　法　院　裁　定
　　　　　　　　　　　　　　　　　　 96年度裁字第00096號
上　訴　人　甲○○
被 上訴 人　交通部公路總局
代　表　人　乙○○
上列當事人間因強制汽車責任保險法事件，上訴人對於中華民國
94年10月25日臺北高等行政法院94年度簡字第506號判決，提起
上訴，本院裁定如下︰
　　主  文
上訴駁回。
上訴審訴訟費用由上訴人負擔。
　　理  由
一、按「對於適用簡易程序之裁判提起上訴或抗告，須經最高行
    政法院之許可。前項許可，以訴訟事件所涉及之法律見解具
    有原則性者為限。」為行政訴訟法第235條所明定。所謂訴
    訟事件所涉及之法律見解具有原則性，係指該事件所涉及之
    法律問題意義重大，而有加以闡釋之必要情形而言，如對於
    行政命令是否牴觸法律所為之判斷，或就同類事件所表示之
    法律見解與其他高等行政法院或本院所表示之見解互相牴觸
    ，有由本院統一法律上意見或確認其意見之必要情形屬之。
二、本件上訴人駕駛登記其所有之000-0000號輕型機車（以下簡
    稱系爭機車），於民國（以下同）93年10月24日15時59分許
    ，行經彰化縣田中鎮○○路時，為警查獲其使用註銷牌照予
    以舉發，並移送被上訴人所屬彰化監理站（以下簡稱彰化監
    理站）辦理，經該監理站查證結果，系爭機車遭舉發違規時
    ，並無投保強制汽車責任保險之紀錄，彰化監理站遂以93年
    12月3日彰監保違字第64-I13044C32號舉發違反強制汽車責
    任保險事件通知單予以舉發，通知上訴人應於93年12月19日
    繳納罰鍰新臺幣(以下同)6,000元，上訴人提出申訴，經被
    上訴人以93年12月24日第64-I13044C32號裁決書，裁處上訴
    人6千元罰鍰。上訴人不服，循序提起訴願及行政訴訟，均
    遭駁回，遂提起本件上訴。
三、本件上訴意旨略以：系爭機車前損壞於田園，經上訴人整理
    後，於93年10月24日強駛回家放置，途中為警查獲，員警不
    理會上訴人之辯解，強開違規罰單。行為時（以下同）強制
    汽車責任保險法第16條第3款規定：「汽車所有人投保時，
    對於要保書所詢問之下列重要事項應據實說明：…三、汽車
    號牌號碼、引擎號碼或車身號碼。」惟上訴人係一位實實在
    在的老農，不知不須齊備該三項資料，註銷牌照之車輛仍可
    參加強制汽車責任保險，致未投保。上訴人仍有乙張保險證
    ，足證上訴人並非故意不投保。道路交通管理處罰條例第14
    條規定之最高罰鍰金額為3千元，依行政罰法第19條第1項：
    「違反行政法上義務應受法定最高額新臺幣3千元以下罰鍰
    之處罰，其情節輕微，認以不處罰為適當者，得免予處罰。
    」之規定，爰請准予免罰等語。經核無非係上訴人就實體關
    係再事爭執，求予免罰，並無首揭說明即所涉及之法律問題
    意義重大，而有加以闡釋之必要，如對於行政命令是否牴觸
    法律所為之判斷，或就同類事件所表示之法律見解與其他高
    等行政法院或本院所表示之見解互相牴觸，有由本院統一法
    律上意見或確認其意見之必要之情形，顯無所涉及之法律見
    解具有原則上之重要情事，上訴人提起上訴，不合首揭規定
    ，不應許可，其上訴難謂合法，應予駁回。
五、依行政訴訟法第249條第1項前段、第104條，民事訴訟法第
    95條、第78條，裁定如主文。
中　　華　　民　　國　　96　　年　　1　　 月　　18　　日
                  第五庭審判長法  官　鍾　耀　光
                              法  官  姜　仁　脩
                              法  官　王　德　麟
                              法  官　黃　清　光
                              法  官　吳　慧　娟
以  上  正  本  證  明  與  原  本  無  異
中　　華　　民　　國　　96　　年　　1　　 月　　18　　日
　　　　　　　　　　　　　　　書記官　張　雅　琴
